【裁判字號】    98,聲,216
【裁判日期】    980407
【裁判案由】    通知受擔保利益人行使權利
【裁判全文】
臺灣新竹地方法院民事裁定               98年度聲字第216號
聲  請  人  臺灣新光商業銀行股份有限公司
                      、27、.
法定代理人  乙○○
                      、27、.
代  理  人  丙○○
相  對  人  甲○○○○○○
上列當事人間因假扣押供擔保強制執行事件，聲請人聲請通知相
對人限期行使權利，本院裁定如下：
    主    文
相對人應於本裁定送達後二十日內，就其因本院民國九十四年度
執全字第二五二號假扣押執行所受之損害，向聲請人行使權利，
並向本院提出為行使權利之證明。
聲請費用由相對人負擔。
    理    由
一、按訴訟終結後，法院得依供擔保人之聲請，通知受擔保利益
    人於一定期間內行使權利並向法院為行使權利之證明，民事
    訴訟法第104 條第1 項第3 款後段定有明文。
二、本件聲請意旨略以：緣聲請人（原名誠泰商業銀行股份有限
    公司與臺灣新光商業銀行合併後並更名為臺灣新光商業銀行
    股份有限公司）與相對人間清償借款事件，聲請人前遵本院
    94年度裁全字第405 號民事裁定，為擔保假扣押之實施，曾
    提供新台幣200,000 元之擔保金，並以本院94年度存字第36
    0 號提存事件提存後，聲請本院以94年度執全字第252 號假
    扣押事件強制執行在案。嗣因本件假扣押執行之標的已於本
    院96年度執字第20787 號清償借款事件中拍定，聲請人並聲
    請撤銷前開假扣押裁定，是執行程序業已終結，爰依據民事
    訴訟法第104 條第1 項第3 款後段之規定請求本院通知相對
    人於一定期限內行使權利或向本院為行使權利之證明等語。
    並提出行政院金融監督管理委員會函、97年度裁全聲字第15
    0 號民事裁定及其確定證明書、本院民事執行處函、台中路
    郵局第55號存證信函及其回執、戶籍謄本等件為證。
三、經查，聲請人主張之事實，業經本院審核聲請人所提出之前
    開證物及依職權調取本院94年度裁全字第405 號假扣押事件
    、94年度存字第360 號擔保提存事件、94年度執全字第 252
    號假扣押執行事件、96年度執字第20787 號清償借款事件、
    97年度裁全聲字第150 號撤銷假扣押事件等卷宗，核與聲請
    人前開所述相符。次查，本件假扣押執行之標的，業經本院
    96年度執字第20787 號清償借款執行事件中拍定，且聲請人
    並聲請本院以97年度裁全聲字第150 號撤銷前開假扣押裁定
    在案，則本件執行程序業已終結，按前揭裁判要旨，符合廣
    義的訴訟終結要件，從而，聲請人聲請通知相對人限期行使
    權利，核與首揭規定相符，自應予准許。
四、依民事訴訟法第95條、第78條，裁定如主文。
中    華    民    國    98    年    4     月    7     日
                  民事第二庭    法  官  盧玉潤
以上正本係照原本作成。
如對本裁定抗告須於裁定送達後10日內向本院提出抗告狀。
                                書記官  謝國聖
中    華    民    國    98    年    4     月    7     日


司法院資訊處製作；財團法人民間司法改革基金會備份。
